## EDUCACION

#### **PERFIL**

Analista de Sistemas con 1 año de experiencia en el área, actualmente titulado de Ingeniería Informática

Hoy en día en búsqueda de nuevos desafíos para establecerme profesionalmente y poder ampliar mis conocimientos en el área tanto en desarrollo web como en móvil.

Suelo tener mucha iniciativa para nuevos proyectos y nuevas formas de aplicar mis conocimientos para ponerlos a prueba y poder aprender de mis errores como de mis logros.

#### **CONTACTO**

TELÉFONO: +56984139725

#### **LINKEDIN**

https://www.linkedin.com/in/esteb an-mendoza-128430146/

#### **CORREO ELECTRONICO**

e.mendoza.g93@gmail.com

# HABILIDADES Y CONOCIMIENTOS

- Linux
- Java (Con uso de SpringBoot)
- Plataforma Android Studio (Java)
- Angular.js (Básico)
- Javascript (Básico)
- Firebase
- PgAdmin
- Postgres
- MySQL
- Uso de Plataformas Atlassian (Jira)
- Conocimientos y manejo de metodología Scrum

-AWS

#### **IDIOMAS**

- Español (Nativo)
- Inglés (Nivel Medio)

#### **INACAP**

2019 - 2021

Ingeniería en Informática. (TITULADO)

#### **INACAP**

2017 - 2019

Analista Programador. (TITULADO)

• Destacado como dentro de los 5 mejores promedios de la generación o curso.

#### **FUERZA AREA DE CHILE**

2013 - 2016

Aspirante a Oficial. (Incompleto)

- Se Destaca:
  - curso de liderazgo
  - curso de inglés avanzado

ESTEBAN NICOLAS MENDOZA GONZALEZ

## **EXPERIENCIA LABORAL**

## Facele – Analista de Soporte.

Sept. 2021 – Actual

Encargado de brindar soporte a las distintas Modalidades y Aplicaciones brindadas por la empresa de facturación electrónica hacia sus clientes usando sistemas cloud, servicios SAP, modificadores de Plantillas(SVG) y documentación electrónica asociada al SII.

## • Everis – Solution Assistant

Abril 2021 - Junio 2021

Apoyo y generación de robots automatizados del área comercial para uso de agendamientos y pagos para el área de Latam bajo el uso de API's y Spring Boot en Backend.

#### Everis - Practica Laboral (Ingeniería)

Enero 2021 - Marzo 2021

Apoyo a proyecto de mejora de plataformas asociadas al grupo Telefónica, los cuales moderarían ciertas planillas de pago y procesos de distribución lógica de productos, haciendo uso del lenguaje Java con Spring Boot.

## INACAP – Operador de Laboratorio Informático (Soporte)

2017 - 2018

- Asistente académico con la labor de cuidado de laboratorios de informática para el apoyo de los docentes. También realización de soporte y mantenimiento de equipos (instalación de software para clases de programación y aplicaciones ofimática).